---
title: "Taller econometria 17Feb"
format: html
editor: visual
---

```{r}
library(wooldridge)
library(modelsummary)
library(tidyverse)
data("bwght")
data("hprice1")
```

Andrea Alejo

Valentina Castro

# C3.1

#### i) ¿Cual es el signo más probable para 2?

El signo más probable es que dado los ingresos más altos, se provea mejores cuidados y por tanto que el bebé nazca con mejor peso y que tenga menores probabilidades de un deterioro en la salud

#### ii) ¿Cree que cigs y faminc estén correlacionados? Explique por qué la correlación puede ser positiva o negativa.

Se esperaria que la situación estuviera inclinándose más por una correlación negativa debil ya que aunque los niveles de ingreso altos ayudan a mejores cuidados en la persona, el tabaquismo no es una variable precisa para determminar una relación fuerte sobre el peso del bebé, gracias a que mujeres embarazadas de diferentes estratos o con diferente capacidad adquisitiva se supondria que tienen la misma probabilidad de fumar, el estrato o lugar socieconómico no afectaria directament; las costumbres y preferencias personales sí.

#### iii) Ahora, calcule la ecuación con y sin faminc utilizando los datos del archivo BWGHT. RAW. Dé los resultados en forma de ecuación incluyendo el tamaño de la muestra y la Rcuadrada. Explique sus resultados enfocándose en si el añadir faminc modifica de manera sustancial el efecto esperado de cigs sobre bwght.

```{r}
cor(bwght$faminc,bwght$cigs)
```

```{r}
reg<- lm(bwght~cigs+faminc, data = bwght)
summary(reg)
```

Función de regresión poblacional (FRP)\
\
$$
bwght=\ 116.97413-\ 0.46341 cigs+\ 0.09276 faminc+ u
$$

```{r}
modelsummary(list("RLS"=reg), stars=T, output="kableExtra")
```

Muestra

$$
bwght_i=\ 116.97413-\ 0.46341 cigs_i+\ 0.09276 faminc_i+u
$$

$$
\hat{bwght}_i=\ 116.97413-\ 0.46341 cigs_i+\ 0.09276 faminc_i
$$

$$
R^2=0.030, n=1388
$$

```{r}
reg1<- lm(bwght~cigs, data = bwght)
summary(reg1) 
```

Función de regresión poblacional (FRP)\
$$ bwght=\ 119.77190-\ 0.51377 cigs+ u $$

```{r}
modelsummary(list("RLS"=reg1), stars=T, output="kableExtra")
```

Muestra

$$ bwght_i=\ 119.77190-\ 0.51377 cigs_i+u $$

$$ \hat{bwght}_i=\ 119.77190-\ 0.51377 cigs_i$$

$$ R^2=0.023, n=1388 $$

Como se puede observar añadir la variable de ingresos familiares no varia sustancialmente los efectos de fumar durante el embarazo. Por tanto, se podria decir que cigs y faminc no están correlacionados y que no hay un efecto significativo entre estas variables que de como resultado un cambio relevante en el peso al nacer.

# C3.2

#### i) Escriba los resultados en forma de ecuación.

```{r}
reg3<- lm(price~sqrft+bdrms, data = hprice1)
summary(reg3)
```

$$ price=\ -19.31500+\ 0.12844 sqrft+\ 15.19819bdrms+ u $$

#### ii) ¿Cual es el incremento en precio estimado para una casa con una habitación (bdrms) más, manteniendo constante la superficie en pies cuadrados (sqrft)?

El incremento en precio estimado para una casa con una habitación más,manteniendo constante la superficie en pies cuadrados es de 15.19819

#### iii) ¿Cual es el incremento en precio estimado para una casa con una habitación adicional de 140 pies cuadrados? Compare esto con su respuesta al inciso (ii).

```{r}
(0.1284*140)+(1*15.1982)
```

El incremento en precio estimado para una casa con una habitación adicional de 140 pies cuadrados es de 33.17422 dolares

#### iv) ¿Qué porcentaje de la variación en el precio se explica por la extensión en pies cuadrados y el número de habitaciones?

```{r}
resumen<-summary(reg3)
resumen$adj.r.squared
```

El porcentaje de la variación en el precio que se explica por la extensión en pies cuadrados y el número de habitaciones es del 62%

#### v) La primera casa en la muestra tiene sqrft 2,438 y bdrms 4. Determine el precio de venta estimado para esta casa con la línea de regresión de MCO.

```{r}
predict(reg3,data.frame(sqrft=2438,bdrms=4))
```

El precio de venta estimado para la casa es de 354605.2

#### vi) El precio de venta de la primera casa en la muestra fue \$300,000 (así que price 300). Determine el residual para esta casa. ¿Sugiere esto que el comprador pagó de más o de menos por la casa?

```{r}
300-354.6052
```

Se puede decir que el comprador paga menos por la casa
